# 重分类为可供

提问人：jiuzhou010 时间：2021-01-07 15:33:03
陈版，想请教下持有至到期投资重分类为可供出售金融资产时公允价值与原账面差确认的其他综合收益是否需要确认递延所得税呢？

回答人：chenyiwei
需要的（如确认递延所得税资产则须满足所得税准则规定的条件）。对应科目为其他综合收益。